臺灣高雄地方法院刑事判決　　　　　　　　　　　　　九十一年度訴字第九五號
　　公　訴　人　臺灣高雄地方法院檢察署檢察官
　　被　　　告　甲○○
右列被告因偽造文書案件，經檢察官提起公訴（九十年度偵字第九○六一號），本院
判決如左：
    主  文
甲○○無罪。
    理  由
一、公訴意旨略以：被告甲○○於民國九十年三月十六日某時，在不詳地點，持偽造
    之丙○○身分證，偽以丙○○之名義，偽造丙○○之署押於和信電訊股份有限公
    司（以下簡稱和信電訊公司）易付卡申請書上，而偽造該私文書，並持以向和信
    電訊公司申請行動電話號碼：0000000000號之易付卡行動電話使用。
    足生損害於丙○○及和信電訊公司，嗣於九十年五月八日上午十時五十分許，經
    警在高雄縣鳳山市○○路四巷四號查獲，並扣得上開易付卡及行動電話一支。因
    認被告涉犯刑法第二百十六條、第二百十條之行使偽造私文書罪嫌等情。
二、公訴人認被告涉犯上開行使偽造私文書罪嫌，係以被害人丙○○於警訊中指訴未
    曾申請前開易付卡行動電話，及和信電訊公司（九十）和信字第一一二四號函、
    0000000000號行動電話之通聯紀錄各一份等資為論罪之依據。訊之被
    告堅決否認有何行使偽造私文書之犯行，辯稱：扣案之行動電話是之前我與乙○○一起在高雄市○○路我朋友經營之九九檳榔攤上拾獲，是客人遺失在該處，後
    來行動電話的主人有打電話來尋問，我們請他過來取回，但迄被警查獲止，均未
    來取回等語。
三、按犯罪事實應依證據認定之，無證據不得推定其犯罪事實；又不能證明被告犯罪
    者，應為無罪判決之諭知，刑事訴訟法第一百五十四條、第三百零一條第一項分
    別定有明文。次按刑事訴訟法上所謂認定犯罪事實之證據，係指足以認定被告確
    有犯罪行為之積極證據而言，如未能發現相當證據或證據不足以證明，自不能以
    推測或擬制之方法，以為裁判基礎（最高法院二十九年上字第三一○五號判例及
    四十年台上字第八十六號判例參照）；又認定犯罪事實，所憑之證據，雖不以直
    接證據為限，間接證據亦包括在內，然無論直接或間接證據，其為訴訟上之證明
    ，須於通常一般之人均不致於有所懷疑，而得確信其為真實之程度者，始得據之
    為有罪之認定，倘其證明尚未達到此一程度，而有合理性懷疑之存在時，即無從
    為有罪之認定（最高法院七十六年台上字第四九八六號判例參照）。
四、經查：被告於九十年五月八日上午十時五十分許，在其位於高雄縣鳳山市○○路
    四巷四號住處為警查獲時，固自其身上起出0000000000號預付卡之行
    動電話一支，而該行動電話之申請名義人係丙○○之事實，有和信電訊公司九十
    年七月十六日（九十）和信字第一一二四號函附之0000000000門號用
    戶之年籍資料一份附於偵卷可按，並有該行動電話一支及易付卡一張扣案可資佐
    證，而丙○○本人並未親自或授權他人申辦0000000000門號行動電話
    ，亦據丙○○於警訊中陳述明確。又一般人向和信電訊公司申請預付卡之申辦流
    程係預付卡購買人須檢具身分證明文件供該公司核對及登記使用人身分證號碼、
    姓名、地址及門號，該公司將於啟用日起二日內將上述資料載入用戶資料檔案系
    統，對於資料不齊全者，該公司視需要執行暫時停話業務，亦有前開和信電訊公
    司（九十）和信字第一一二四號函附於偵卷可稽，是向和信電訊公司申辦預付卡
    之行動電話門號僅須檢具身分證明文件供該公司核對，即可辦理，並非必然填具
    用戶申請書等情，堪以認定。況經本院向和信電訊公司函查前開0000000
    000號行動電話門號用戶資料及申請人於申請時所提出之身分證、申請書等相
    關文件，經該公司查詢結果，該門號為預付卡之門號，而購買人並未依約定時間
    內將其個人資料送回該公司，故該公司無法提供相關申裝資料，並已依交通部「
    行動電話營運規範作業要點」之規定予以停話，隨後並予拆機，此門號目前空號
    無人使用一節，亦有和信電訊公司九十一年五月三十一日（九十一）和信字第○○六九三號函附於審卷可稽。則由和信電訊公司所留存之資料，已無從證明本件
    0000000000門號之行動電話係被告所申請，且於申請時，申請人所持
    用之身分證明文件究係何種文件，亦無法證明申請時申請人有填具申請書之行為
    ，是公訴人資以論罪之證據，已無從證明被告有何偽造易付卡申請書持以行使之
    行使偽造私文書之犯行。又被告於警訊中供稱：行動電話是朋友綽號「紅目」（
    按係乙○○）借我的等語（九十年五月八日警訊筆錄），證人乙○○於偵訊中亦
    陳稱：該行動電話是我在文橫路與一心路交叉口九九檳榔攤撿到的，當時手機主
    人的朋友有打這手機號碼找手機的主人，我請其轉告手機的主人前來取回，但一
    直不來取回等語（偵卷第二十二頁），是被告於警訊中辯稱：係乙○○借伊等語
    ，另於本院審理中辯稱：該行動電話是與乙○○一起在九九檳榔攤拾獲等語，尚
    非虛詞。綜上，本件既查無系爭行動電話門號申請時所提供之身分證明文件及申
    請書，尚難僅憑自被告身上扣得該行動電話，即推測或擬制被告有行使偽造私文
    書之犯行，公訴人資為論罪之證據，在訴訟上之證明，尚未達到通常一般之人均
    不致於有所懷疑，而得確信其為真實之程度，既有合理性懷疑之存在，即無從為
    有罪之認定。此外，復查無其他積極證據足認被告有何行使偽造私文書之犯行，
    既不能證明被告犯罪，爰為無罪判決之諭知。
據上論斷，應依刑事訴訟法第三百零一條第一項，判決如主文。
中      華      民      國      九十一      年      八      月    九    日
                                  臺灣高雄地方法院刑事庭
                                      法  官    涂裕洪
右正本證明與原本無異。
如不服本判決，應於判決送達後十日內，向本院提出上訴狀。
                                      書記官    賴佳慧
中    華    民    國      九十一      年      八      月      十五      日
